臺灣新竹地方法院民事簡易判決
110年度竹東簡字第137號
原      告  張雲富  
被      告  公路總局第一區養護工程處

法定代理人  陳營富  
訴訟代理人  沈朝標律師
複  代理人  楊仲強律師
被      告  宏盛營造股份有限公司

法定代理人  凌宇康  
訴訟代理人  沈朝標律師
被      告  新竹縣政府警察局橫山分局

法定代理人  羅裕城  
訴訟代理人  陳隆榜  
            呂宗恩  
上列當事人間損害賠償事件，本院於民國110年12月3日辯論終結
，判決如下：
    主  文
原告之訴駁回。
訴訟費用由原告負擔。　
    事實及理由
壹、程序方面
    按訴狀送達後，原告不得將原訴變更或追加他訴。不變更訴
    訟標的，而補充或更正事實上或法律上之陳述者，非為訴之
    變更或追加。民事訴訟法第255條第1項前段、第256條分別
    定有明文。查原告起訴時聲明為：被告應給付原告新臺幣（
    下同）474,900元，嗣變更聲明為：被告應連帶給付原告474
    ,900元。（參本院110年10月15日言詞辯論筆錄）。核係補
    充、更正法律上之陳述，非屬訴之變更，應予准許。
貳、實體方面
一、原告主張：被告公路總局第一區養護工程處（下稱養工處）
    所屬施工人員係被告養工處之受僱人，於民國109年9月9日
    下午11時許至新竹縣橫山鄉台三線64公里至65公里處施工時
    ，因違法夜間施工噪音過大，致原告無法休息，原告遂上前
    請求消弭噪音，詎被告養工處所屬施工人員竟圍毆原告，致
    原告受有右第三肋骨骨折、右前臂摩擦傷、右前臂及上臂瘀
    青傷害。據此，前揭施工人員之故意不法行為已侵害原告之
    權利，應負侵權行為損害賠償責任，被告養工處為其僱用人
    ，未依規定管理任其受僱人夜間施工，影響他人睡眠與健康
    ，其受僱人經勸導後置之不理，於執行職務過程中施加暴力
    於原告，致原告受有上揭傷害，被告養工處應負僱用人連帶
    賠償責任。又前揭施工人員與被告宏盛營造股份有限公司（
    下稱宏盛公司）間具有僱傭關係，被告宏盛公司亦應負僱用
    人連帶賠償責任。另被告新竹縣政府警察局橫山分局所屬之
    沙坑派出所未依噪音管制法第6條及第21條規定取締，噪音
    越來越大，致生本件傷害案件，應連帶負損害賠償責任。又
    被告宏盛公司於109年11月23日下午2時許派訴外人許名烽與
    原告談和解，主動答應願意賠償30萬元，然迄無下文。茲就
    請求之範圍及金額分別敘明如下：㈠醫療費用：原告因受上
    開傷害計支付醫療費用共1,900元。㈡交通費用：原告因傷害
    往返醫院就診，計支出交通費用12,000元。㈢看護費用：原
    告因受傷需由人照料，以平日看護106天每日2,500元計算，
    假日看護56天每日3,500元計算，計受有看護費用共461,000
    元（計算式：〈2,500元×106日〉+〈3,500元×56日〉＝461,000元
    ）之損害。綜上，爰依侵權行為之法律關係提起本件訴訟，
    並聲明：被告應連帶給付原告474,900元。
二、被告部分：
（一）被告養工處略以：
　　㈠被告前於109年即遵循政府採購法之相關規定招標將台3線5
      6K~71K擇要路段路基面改善工程發包予被告宏盛公司，上
      開工程均由被告宏盛公司負責，現場人員均係被告宏盛公
      司或其協力廠商所雇，與被告無涉。又依伊與被告宏盛公
      司簽訂之工程契約，約定廠商員工均應遵守有關法令規定
      ，包括施工地點當地政府各目的事業主管機關訂定之規章
      ，並接受機關對有關工作事項之指示，如有不依照指示辦
      理，阻礙或影響工作進行，或有其他非法、不當情事者，
      機關得隨時要求廠商更換員工，廠商不得拒絕，該等員工
      如有何糾紛或違法行為，概由廠商負完全責任，如遇有傷
      亡或意外情事亦應由廠商自行處理，與機關無涉，是苟如
      原告所述（並非事實，僅假設語氣），因廠商及其員工之
      行為而致生損害云云，原告依法亦應向該廠商及其員工請
      求損害賠償，而非向被告主張。
　　㈡被告宏盛公司與其協力廠商所雇之工人根本未在原告所述
      時間地點施工之情事，遑論影響原告致其無法安寧。再者
      ，被告宏盛公司之協力廠商所雇之工人於同年9月10日施
      作工程時，原告身上即已有傷，並非協力廠商工人行為所
      造成，且該日係因原告擅自爬上山貓機器不願下來，干擾
      工程進行，當日現場人員亦有請求救護車及委請新竹縣竹
      東分局橫山派出所員警到場並備案，然原告拒絕就醫，甚
      至當場簽立切結書表明不願就醫，由其自行負責。退步言
      之，原告所主張賠償之項目及金額均未附相關單據，且所
      附之診斷書亦未記載需專人看護，其主張自屬無據等語抗
      辯。並聲明：原告之訴駁回。　　
（二）被告宏盛公司略以：引用被告養工處之抗辯㈡內容，又原
      告既主張係被告養工處之人員圍毆原告，致原告受傷害，
      即與被告宏盛公司無關。另訴外人許名烽無擔任被告宏盛
      公司職務，被告宏盛公司亦無授權訴外人許名烽洽談和解
      事宜等語抗辯。並聲明：原告之訴駁回。
（三）被告新竹縣政府警察局橫山分局略以：被告橫山分局僅係
      執行公務，並無侵權行為等語抗辯。並聲明：原告之訴駁
      回。
三、本院之判斷：
（一）按當事人主張有利於己之事實者，就其事實有舉證之責任
      。但法律別有規定，或依其情形顯失公平者，不在此限。
      民事訴訟法第277條定有明文。次按，民事訴訟法如係由
      原告主張權利者，應先由原告負舉證之責，若原告先不能
      舉證，以證實自己主張之事實為真實，則被告就其抗辯事
      實即令不能舉證，或其所舉證據尚有疵累，亦應駁回原告
      之訴（最高法院17年上字第917號判例足資參照）。
（二）原告主張遭被告養工處所屬施工人員圍毆受傷，受有醫療
      費用、交通費用、看護費用共474,900元之損害，且該施
      工人員與被告宏盛公司間具有僱傭關係，被告宏盛公司於
      109年11月23日下午2時許派訴外人許名烽與原告談和解，
      主動答應願意賠償30萬元，另被告新竹縣政府警察局橫山
      分局所屬之沙坑派出所未依法取締噪音，致生本件傷害案
      件之事實，固據提出台北榮民總醫院新竹分院診斷證明書
      、交通部公路總局第一區養護工程處工程期限變更報告、
      新竹縣○○○○○○○○○○○○○○○○○○○○○○○○○○○○○○○○○○○○○區○○○○○
      ○○○○段000○0○00○○○○段○○0000000000號函、交通部公路總
      局分段公路施工許可證、交通部公路總局第一區養護工程
      處109年9月3日一工挖字第1090072274號函、台三線56K～7
      1K擇要路段路基面改善工程第一階段施工完成確認會議紀
      錄等為證，然均為被告所否認。揆諸首揭規定及說明，被
      告既均否認原告主張之事實，原告自應就所主張遭被告養
      工處所屬施工人員圍毆受傷，受有醫療費用、交通費用、
      看護費用共474,900元之損害，且該施工人員與被告宏盛
      公司間具有僱傭關係，被告宏盛公司答應願意賠償30萬元
      等有利於己之事實負舉證責任。經查，原告上開提出之各
      項書證均不能證明其所主張之事實為真實，原告復未為其
      他之舉證，自應逕受不利之認定，而不能認為實在。況公
      務員於執行職務行使公權力時，因故意或過失不法侵害人
      民自由或權利者，除其他法律有特別規定外，祇能依據國
      家賠償法之規定向國家請求賠償，要不能依民法第184條
      侵權行為之規定向國家請求賠償。又依國家賠償法請求國
      家機關為損害賠償時，應先以書面向賠償義務機關請求之
      ，必賠償義務機關拒絕賠償，或自提出請求之日起逾30日
      不開始協議，或自開始協議之日起逾60日協議不成立時，
      請求權人始得提起損害賠償之訴，此觀國家賠償法第10條
      第1項、第11條第1項規定自明。（最高法院85年度台上字
      第1556號判決要旨參照）。據此，原告逕依民法第184條
      侵權行為之規定，對被告新竹縣政府警察局橫山分局提起
      本件訴訟，請求被告新竹縣政府警察局橫山分局賠償損害
      ，自亦有未合。
（三）綜上，原告依侵權行為之法律關係請求被告連帶賠償給付
      474,900元，核屬無據，為無理由，應予駁回。
四、訴訟費用負擔之依據：民事訴訟法第78條。
中　　華　　民　　國   110    年    12   月     17    日
                  竹東簡易庭    法  官  汪銘欽
以上正本係照原本作成。
如對本判決上訴，須於判決送達後20日內向本院提出上訴狀。如
委任律師提起上訴者，應一併繳納上訴審裁判費。
中　　華　　民　　國   110    年    12   月     17    日
                                書記官  周育瑜